臺灣臺北地方法院刑事判決　　　　　　96年度交簡上字第95號
上　訴　人
即　被　告　甲○○
上列上訴人即被告因公共危險案件，不服本院96年度北交簡字第
905號，中華民國96年4月17日第一審判決（聲請簡易判決處刑
案號：臺灣臺北地方法院檢察署96年度偵字第1653號）提起上訴
，本院管轄之第二審合議庭判決如下：
    主  文
原判決撤銷。
甲○○服用酒類，不能安全駕駛動力交通工具而駕駛，處罰金新
臺幣陸萬伍仟元，如易服勞役，以新臺幣壹仟元折算壹日；減為
新臺幣萬貳仟伍佰元，如易服勞役，以新臺幣壹仟元折算壹日
。
    事  實
本院認定之犯罪事實與原審判決書（如附件）事實欄之記載相同
，茲引用之。
    理  由
一、引用原判決書（如附件）理由欄所記載之證據。
二、核被告所為，係犯修正前家庭暴力防治法第五十條第三款之
    違反保護令罪。
三、原審予以論科，固非無見。惟查：原審判決後，中華民國九
    十六年罪犯減刑條例於民國九十六年七月十六日公布施行，
    而被告本案犯罪在九十六年四月二十四日以前，且合於中華
    民國九十六年罪犯減刑條例之減刑條件，應依同條例第二條
    第一項第三款之規定予以減刑，原審未及適用，自有未洽。
    被告上訴意旨，辯稱本案血液酒精濃度測試可能有誤云云，
    經查：本院依被告之聲請，函詢本案血液酒精濃度採樣檢測
    機構即臺北市立聯合醫院下列問題：「(一)臺北市立聯合醫院
    和平院區（下稱和平院區）於民國九十五年十一月二十日為
    甲○○抽血採樣之時間（請敘述至幾時幾分，下同）依據與
    過程為何？(二)和平院區將檢體送貴院區檢驗之時間與流程為
    何？．．．(四)上開採樣送驗過程，是否可能產生因檢體遭誤
    認、錯植人別等類此原因而將他人檢體認作甲○○之檢體而
    檢驗？(五)依據現有科學文獻，上開檢驗方式之準確性如何？
    會否因為採樣至送驗時間相隔過久等因素致檢驗之酒精濃度
    數值產生誤差？如會產生誤差，其範圍如何？」，據覆：「
    (一)甲○○先生係於九十五年十一月二十日七時零分於本院（
    臺北市立聯合醫院）和平院區採樣．．．。(二)上述檢體於九
    十五年十一月二十日七時於本院和平院區採驗後即由員警立
    即送至中興醫院．．．，醫檢人員於收到檢體後於八時四十
    七分完成檢測．．．(四)酒測檢體由各責任醫院協助採檢由該
    採撿人員確認受檢者身份（分）及員警於該檢體上簽名並親
    送至檢驗室．．．(五)．．．該採樣及送檢流程均採密閉式不
    會產生誤差。」，此有該院九十六年七月三日北市醫興字第
    ○九六三二三三九一○○號函併所附被告交通事故血液酒精
    濃度檢測調查表、臺北市政府警察局交通警察大隊召開「研
    議交通事故當事人血液檢體送檢作業相關配合事宜會議」會
    議紀錄、臺北市立聯合醫院中興院區交通事故血液酒精濃度
    檢測作業流程、酒精濃度送檢簽收作業流程、檢驗結果列印
    資料、臺北市立聯合醫院醫療技術中興院區檢驗室酒精檢驗
    標準作業手冊、被告之臺北市立聯合醫院中興院區檢驗醫學
    科血液酒精濃度報告單等件在卷可稽（本院卷第二二至四○
    頁參照）。而上開醫院為負責血液中酒精濃度之專業檢測機
    構，且檢測流程亦遵照經審查通過之表定標準作業程序為之
    ，其結果又有科學上根據，自屬信而有徵，被告未能提出該
    檢驗有何瑕疵之跡證，僅為空言爭執，不足採信。是其上訴
    為無理由，然原判決既有上開未及適用減刑條例之未洽，即
    屬無可維持，應由本院將原判決撤銷，並依中華民國九十六
    年罪犯減刑條例第二條第一項第三款之規定，減為罰金新臺
    幣三萬二千五百元，並諭知易服勞役之折算標準，以示懲儆
    。
據上論斷，應依刑事訴訟法第四百五十五條之一第一項、第三項
、第三百六十九條第一項前段、第三百七十三條、第三百六十四
條、第二百九十九條第一項前段，刑法第一百八十五條之三、第
四十二條第三項前段，刑法施行法第一條之一，中華民國九十六
年罪犯減刑條例第二條第一項第三款、第七條，判決如主文。
本案經檢察官林禎瑩到庭執行職務。
中　　華　　民　　國　　96　　年　　8 　　月　　28　　日
                  刑事第十庭審判長法  官  吳秋宏
　　                              法  官  林春鈴
                          　　　　法　官  姚念慈
以上正本證明與原本無異。
不得上訴。
　                                書記官  劉芸珊
中　　華　　民　　國　　96　　年　　8 　　月　　28　　日
